【裁判字號】    99,審訴,2350
【裁判日期】    990811
【裁判案由】    毒品危害防制條例
【裁判全文】
臺灣高雄地方法院刑事判決            99年度審訴字第2350號
公  訴  人  臺灣高雄地方法院檢察署檢察官
被      告  甲○○
上列被告因毒品危害防制條例案件，經檢察官提起公訴（99年度
偵字第17743號），被告就被訴事實為有罪陳述，經本院告知簡
式審判程序意旨，並聽取公訴人及被告之意見後，裁定由受命法
官獨任進行簡式審判程序審理，判決如下：
    主  文
甲○○施用第一級毒品，累犯，處有期徒刑拾壹月，扣案之第一
級毒品海洛因壹包（含包裝袋，檢驗前淨重零點零陸零公克，檢
驗後淨重零點零伍貳公克）沒收銷燬。
    事  實
一、甲○○前於民國90年間因施用毒品案件，經本院以90年度毒
    聲字第5623號裁定送觀察勒戒後，認有繼續施用毒品之傾向
    ，再以90年度毒聲字第6968號裁定令入戒治處所施以強制戒
    治，於91年5月9日裁定停止戒治，所餘戒治期間付保護管束
    ，於91年11月19日保護管束期滿，視為執行完畢，並經臺灣
    高雄地方法院檢察署檢察官以91年度戒毒偵字第1071號為不
    起訴處分確定。復於上開強制戒治執行完畢釋放後5 年內，
    於95年間再因施用毒品案件，經本院以95年度訴字第3668號
    判處有期徒刑8 月確定。又因施用毒品、竊盜等案件，經本
    院分別以95年度訴字第3668號、96年度訴字第1996號、96年
    度易字第1077號、96年度易字第1384號、96年度易字第1679
    號、96年度易字第2680號各判處有期徒刑8 月、8 月、8 月
    、7 月、4 月（共5 罪）、10月確定，各罪經減刑併合併定
    應執行刑為有期徒刑2 年3 月確定，於98年3 月18日縮短刑
    期假釋出監並付保護管束，於98年5 月15日保護管束期滿，
    未經撤銷假釋，視為有期徒刑執行完畢。詎其不知悔改，明
    知海洛因業經毒品危害防制條例第2 條第2 項第1 款明定為
    第一級毒品，不得非法施用，仍基於施用第一級毒品海洛因
    之犯意，於99年4 月21日8 時許，在其位於高雄市○○區○
    ○街2 號住處內，以海洛因摻水置於針筒內注射之方式，施
    用第一級毒品海洛因1 次。嗣於99年4 月22日13時50分許，
    甲○○騎乘機車行經高雄市○○區○○路、大順路口時，因
    形跡可疑為警攔查，並扣得其持有第一級毒品海洛因1 包（
    檢驗前淨重0.060 公克，檢驗後淨重0.052 公克），經甲○
    ○同意採集尿液送驗，檢驗結果呈可待因、嗎啡陽性反應，
    始悉上情。
二、案經高雄市政府警察局前鎮分局移送臺灣高雄地方法院檢察
    署檢察官偵查起訴。
    理  由
一、本件被告甲○○所犯為死刑、無期徒刑、最輕本刑為3 年以
    上有期徒刑以外之罪，其於準備程序中就被訴事實為有罪之
    陳述，經本院告知簡式審判程序之旨，並聽取當事人意見後
    ，合議庭認宜進行簡式審判程序，爰依刑事訴訟法第273 條
    之1 第1 項規定，裁定本件由受命法官獨任進行簡式審判程
    序，合先敘明。
二、前揭事實，業據被告甲○○坦承不諱；其為警查獲時所採尿
    液經送檢驗結果，亦呈嗎啡、可待因之陽性反應，此有犯罪
    嫌疑人姓名對照表、高雄市立凱旋醫院濫用藥物尿液檢驗報
    告各1 份在卷可稽。此外，復有白色粉末1 包扣案可資佐證
    ，扣案之白色粉末1包 經送檢驗結果，確係第一級毒品海洛
    因（檢驗前淨重0.060 公克、檢驗後淨重0.052 公克），亦
    有高雄市立凱旋醫院濫用藥物成品檢驗鑑定書1 份附卷可憑
    。綜上所述，被告上開任意性之自白既有前揭證據可佐，核
    與事實相符，自得採為論罪科刑之依據，是本案事證已臻明
    確，被告犯行洵堪認定，應予依法論科。
三、核被告甲○○所為，係犯毒品危害防制條例第10條第1項之
    施用第一級毒品罪。被告持有海洛因之低度行為，為施用之
    高度行為所吸收，不另論罪。被告有犯罪事實欄所載之犯罪
    前科及執行情形，有臺灣高等法院被告前案紀錄表1 份在卷
    可查，其於上開有期徒刑執行完畢後5 年內，故意再犯本件
    有期徒刑以上之罪，為累犯，應依刑法第47條第1 項之規定
    加重其刑。審酌被告前因施用毒品案件，歷經觀察勒戒、強
    制戒治及刑之執行，然仍未戒除毒癮，顯見其意志不堅，惟
    念其施用毒品之行為，究屬戕害自己身心健康，尚未危害他
    人，且於查獲後坦承犯行，及其施用毒品之前科次數，暨檢
    察官具體求處有期徒刑11月等一切情狀，爰量處如主文所示
    之刑，以示懲儆。
四、扣案之白色粉末1包，經鑑驗後確含第一級毒品海洛因成分
    無訛，業如前述，爰依毒品危害防制條例第18條第1項前段
    之規定，不問屬於被告與否，予以沒收銷燬；其包裝袋因殘
    留微量海洛因毒品而難以析離，爰視同毒品整體，併依前開
    規定沒收銷燬。至鑑驗耗用之海洛因既已滅失，自無庸再予
    宣告沒收銷燬。
五、關於被告持有本案毒品海洛因之來源，其於警詢、偵訊中陳
    稱：係於99年年4 月22日13時40分，在高雄市○○區○○路
    、大順路口，以新臺幣（下同）500 元向某真實姓名年籍不
    詳、綽號「阿明」之男子購入等語。嗣於本院審理時改稱：
    係於99年年4 月21日凌晨3 時許，在高雄市○○區○○路、
    大順路口，以500 元向某真實姓名年籍不詳、綽號「阿明」
    之男子購入等語。因被告上開所述購入海洛因之時間不一致
    ，復無其他證據足以證明被告購入本案毒品海洛因之確切時
    間，依罪疑惟輕之原則，爰採認被告於本院審理時之供述，
    認其係於99年年4 月21日凌晨3 時許，在高雄市○○區○○
    路、大順路口，以500 元向某真實姓名年籍不詳、綽號「阿
    明」之男子購入本案之毒品海洛因。因被告購入毒品海洛因
    之時間係在其施用毒品海洛因之前，且無積極證據證明被告
    所施用之毒品海洛因非本案所查扣之毒品海洛因，故認其持
    有海洛因之低度行為已為施用海洛因之高度行為所吸收，不
    再另論持有第一級毒品海洛因罪，併予敘明。
據上論結，應依刑事訴訟法第273條之1第1項、第299條第1項前
段，毒品危害防制條例第10條第1 項、第18條第1 項前段，刑法
第11條、第47條第1 項，判決如主文。
本案經檢察官張志杰到庭執行職務。
中    華    民    國    99    年    8     月    11   日
                  刑事第十庭    法  官  孫啟強
以上正本證明與原本無異。
如不服本判決，應於判決送達後10日內，向本院提出上訴狀。
中    華    民    國    99    年    8     月    11   日
                                書記官  林介欽
附錄本判決論罪科刑之法條：
毒品危害防制條例第10條第1項：
施用第一級毒品者，處6月以上5年以下有期徒刑。

司法院資訊處製作；財團法人民間司法改革基金會備份。
